【裁判字號】    95,台上,2010
【裁判日期】    950419
【裁判案由】    違反毒品危害防制條例
【裁判全文】
最高法院刑事判決            九十五年度台上字第二０一０號
    上  訴  人  台灣高等法院花蓮分院檢察署檢察官
    上  訴  人
    即  被  告  甲○○原名邱.
                        弄2之.
                        巷6之.
上列上訴人等因被告違反毒品危害防制條例案件，不服台灣高等
法院花蓮分院中華民國九十五年二月十日第二審更審判決（九十
四年度重上更(三)字第一０一號，起訴案號：台灣台東地方法院檢
察署八十七年度偵字第一五八三、二五九八、二六二五、二七六
四「原審及第一審判決均誤載為二七四六」號），提起上訴，本
院判決如下：
    主  文
原判決撤銷，發回台灣高等法院花蓮分院。
    理  由
本件原判決認定上訴人即被告甲○○明知甲基安非他命係屬第二
級毒品，不得非法販賣，竟意圖營利，基於概括犯意，自民國八
十七年四月間起至同年五月二十六日止，分別在台東市○○路○
段國賓出租套房及同市○○路三八一號聶百成住處，以每包安非
他命約０．五至一公克代價新台幣（下同）二、三千元，連續販
賣安非他命二次予聶百成等情，因而撤銷第一審之科刑判決，改
判仍論處被告共同連續販賣第二級毒品罪刑（並依刑法第五十九
條減刑，處有期徒刑三年八月）。固非無見。
惟查：(一)、科刑之判決書，對於犯罪事實必須詳加認定，而後於
理由內敘明其所憑之證據及認定之理由，方足以資論罪科刑，其
所載事實理由與所宣告之主文，尤必須相互一致，倘理由有所說
明，主文亦有揭示，而事實竟未認定記載，則主文及理由均失其
依據，自足構成撤銷之原因。原判決理由內說明「被告與蘇進勝
間有犯意聯絡，行為分擔，為共同正犯」（見原判決第三頁第十
、十一行），主文欄亦揭示「共同」犯罪之旨，乃其事實欄竟未
有關如何與蘇進勝共同犯罪之認定記敘，致有判決主文與事實及
理由不相一致之判決理由矛盾違法情形。(二)、審理事實之法院，
對於與被告被訴事實有關之證據，既已部分顯示於卷內，即應詳
加調查，以期發現真實，苟有與待證事實相關之證據尚未調查明
瞭，自難為有利或不利於被告之判斷，遽行判決，即有應於審判
期日調查之證據而未予調查之違法。劉冠成迭於其自身為被告，
被訴違反毒品危害防制條例（非法販賣第二級毒品）案件及本件
偵查中，分別狀稱及供證：被告要我為她轉賣毒品，且為取信於
我，曾帶我到龍潭，介紹販賣毒品的大盤商王福與我認識，向被
告購買安非他命六萬五千元的那一次，是我與被告一同前往中國
農民銀行台東分行匯六萬元的，匯款時間應該是八十七年三月等
語（見第一五八三號偵查卷第六十頁背面、第五十六頁正面）。
檢察官並已函詢該銀行予以查證（見同上卷第八十一頁），雖未
獲函覆，因該項供述證據之憑信性，亦與本件相關之電話監聽譯
文中，有關「小如」（或係被告原名邱玉茹之綽號「小茹」）與
王福互以暗語「東西」聯繫交貨，是否為毒品交易？有無審判不
可分原則之適用？至有關係，自有查明之必要。原審未再行催覆
，以根究明白，致原有違法瑕疵依然存在，遽行判決，難認無證
據調查職責未盡之違失。以上，均為上訴意旨所指摘，應認原判
決仍具有撤銷發回更審之原因。
據上論結，應依刑事訴訟法第三百九十七條、第四百零一條，判
決如主文。
中    華    民    國  九十五  年    四    月   十九   日
                      最高法院刑事第八庭
                          審判長法官  張  淳  淙
                                法官  張  春  福
                                法官  呂  丹  玉
                                法官  洪  昌  宏
                                法官  蔡  彩  貞
      本件正本證明與原本無異
                                      書  記  官
中    華    民    國  九十五  年    四    月  二十四  日
                                                      j


司法院資訊處製作；財團法人民間司法改革基金會備份。
